# 请教陈版有关非常规的股利分配的合并会计报表的编制问题

提问人：lighting 时间：2011-11-17 11:36:49
在实务中遇到如下情况： 控股子公司将其全部股利分给了大股东，少数股东并无异议；假设此交易存在商业实质，在编制合并会计报表时会碰到少数股东权益计算的结果与抵消分录不一致的情况。（因为按照抵消方法，分配股利全部冲减了长期投资，抵消时产生的少数股东权益比按照期末子公司净资产计算的少数股东权益要大，抵消不平）； 望前辈指教！谢谢！

回答人：chenyiwei
刚才在其他地方已经回复，请你搜索一下。另外请注意尽可能不要为了同一内容重复发帖子。考虑到其他网友已有跟帖，这个帖子就不删除了，请以后注意，谢谢。